【裁判字號】    92,簡上,10
【裁判日期】    920430
【裁判案由】    給付扣押款
【裁判全文】
臺灣板橋地方法院民事判決  九十二年度簡上字第十號
    上  訴  人  台灣中小企業銀行股份有限公司北三重分公司
    法定代理人  丙○○
    訴訟代理人  乙○○
                丁○○
    被上 訴 人  甲○○
    訴訟代理人  吳誠修律師
右當事人間請求給付扣押款事件，上訴人對於中華民國九十一年十一月五日本院三重
簡易庭九十一年度重簡字第一一○五號第一審判決提起上訴，本院判決如左：
    主      文
上訴駁回。
第二審訴訟費用由上訴人負擔。
    事      實
甲、上訴人方面：
一、聲明：(一)原判決廢棄。(二)駁回被上訴人在第一審之訴及假執行之聲請。
二、陳述：除與原判決記載相同者，茲引用之外，補稱：
  （一）本案訟爭事實，乃被上訴人甲○○持有訴外人世唯實業有限公司所簽發，上
        訴人銀行為付款人之支票一紙，該支票經被上訴人甲○○屆期提示，上訴人
        銀行以『支票業經掛失』為由而退票，孰料被上訴人甲○○於公示催告程序
        （宣告證券無效之公示催告，為法院依該證券之原持有人因證券被盜、遺失
        或滅失，聲請以公示方法，催告不明之現在持有該證券之人，於一定期間內
        向法院申報權利，如不申報，使生失權效果之特別程序，現在持有證券之人
        ，如欲主張權利，僅須將證券提出於法院，由法院通知聲請人閱覽無訛後，
        公示催告程序即告終結，最高法院六十九年台抗字第八十六號判例、最高法
        院九十年度台抗字第一五七號民事裁定可資參照）終止後，並未依法重行提
        示系爭票據而行使付款請求權或訴請上訴人銀行履行票據付款義務，竟本於
        票據關係訴請系爭票據之發票人世唯實業有限公司及前手背書人唐釘輝連帶
        給付票款，嗣於取得鈞院九十年度重簡字第一四二三確定判決後，再依強制
        執行法第一百十五條有關就債務人對於第三人之金錢債權為執行之執行程序
        聲請強制執行，足見本案與被上訴人甲○○、上訴人銀行間之付款請求權之
        法律關係無關，純屬執行法上之執行權利之爭議，於此合先敘明。
  （二）票據權利人對於票據上之權利，雖不因票據之喪失而歸於消滅，然票據係提
        示證券，又具繳回性，票據法第六十九條第一項、第七十四條第一項分別定
        有明文，依此規定，票據權利人非得提示票據，不能行使權利，非繳出票據
        不得受領票載金額之支付，爰票據上權利之行使，與票據之占有，有不可分
        離之關係，（即票據之性質為提示證券及返還證券），故依票據法第一百三
        十條規定，支票之執票人應於該條所定期限內為付款之提示，乃明示支票之
        執票人應為付款之提示，及支票之執票人為付款之提示及返還證券後，付款
        人始有付款之義務，若其不為付款之提示並返還支票予付款人，自係違背提
        示付款之義務，依誠信原則，當不得逕依強制執行程序向付款人請求給付票
        款，本此緣由，被上訴人甲○○於公示催告程序終止後，並未依法重行提示
        系爭票據而行使付款請求權，上訴人銀行拒予付款，乃適法有據。
  （三）依據強制執行法第一百十九條第一項之規定，第三人不承認債務人之債權或
        其他財產權之存在，或於數額有爭議或有其他得對抗債務人請求之事由時，
        應於接受執行法院命令後十日內，提出書狀，向執行法院聲明異議；再依據
        強制執行法第一百二十條第二項之規定，債權人對於第三人之聲明異議認為
        不實時，得於收受前項通知後十日內向管轄法院提起訴訟，並應向執行法院
        為起訴之證明及將訴訟告知債務人，惟經查本案訟爭經過及情形：
      (一)依據民法第三百四十條規定之反面解釋，受債權扣押命令之第三債務人，於
        扣押前，以合法對其債權人取得債權者，得以其所取得之債權與受扣押之債
        權為抵銷，爰揆諸本案訟爭之個案事實，上訴人銀行依據強制執行法第一百
        十九條第一項之規定，以『債權業經抵銷』『不承認債務人之債權』為由，
        向執行法院聲明異議，則依據強制執行法第一百二十條第二項之規定，被上
        訴人甲○○對於上訴人銀行之聲明異議認為不實時，除應向管轄法院提起『
        確認異議不實』之訴訟外，並應向執行法院為起訴之證明及將訴訟告知債務
        人，惟被上訴人甲○○始終未踐行此一合法之程序。
      (二)強制執行法第一百二十條第二項之規定，何以強行規定被上訴人甲○○管轄
        法院對上訴人銀行所提起之『確認異議不實』之訴訟，課以應將訴訟告知債
        務人（依民事訴訟法第六十六條之規定，告知訴訟，應以書狀表明理由及訴
        訟程度提出於法院，由法院送達於第三人；前項書狀，並應送達於他造）義
        務之立法理由，乃緣於『債務人之債權或其他財產權之存否或數額多寡』、
        『債權人是否確有其他得對抗債務人請求之事由存在』於第三人有法律上利
        害關係且須合一確定（被上訴人甲○○訴請上訴人銀行給付本案之款項，乃
        以訴外人世唯實業有限公司對上訴人銀行之債權存在為前提），則本件訴訟
        ，被上訴人甲○○並未依法對訴外人世唯實業有限公司惟訴訟之告知，其訴
        權行使之程序即難謂為適法也。
      (三)被上訴人甲○○於本件訴訟，並非行使付款請求權或訴請上訴人銀行履行票
        據付款義務，而係依據強制執行法第一百二十條第二項之規定提起訴訟，然
        此一訴訟應為提起『確認異議不實』之訴訟，而非給付之訴，蓋強制執行法
        第一百十五條所定之『收取命令』『移轉命令』『支付轉給命令』均以債務
        人對於第三人之金錢債權存在為前提，爰被上訴人甲○○既未先提起確認『
        世唯實業有限公司與上訴人銀行間之票據債權或止付保留款債權存在』，則
        其提起本件給付扣押款項之訴，即失所依據。
  （四）票據權利人為止付之通知後，付款人應將止付之金額留存（轉撥入止付保留
        款專戶備付），非依票據法第十九條第二項之規定，或經占有票據之人及止
        付人之同意，不得支付或由發票人另行動用，為票據法施行細則第五條第五
        項所明定。而票據法施行細則係根據票據法第一百四十五條規定所訂定，具
        有法之效力。該項效力並不因止付通知後，該支票存款戶遭拒絕往來處分而
        受影響。法既規定該止付保留款非經占有票據之人即被上訴人及止付人之同
        意，不得支付或由發票人另行動用，則該止付保留款，與受扣押之財產同，
        雖仍得為強制執行之標的，但在止付通知失其效力前，付款銀行即上訴人逕
        自以其對該存戶之債權主張與該止付保留款抵銷，對占有票據之人即被上訴
        人，自不生效力（最高法院八十二年度台上字第二一四七號民事判決），然
        揆諸本件訟爭情形，系爭之止付通知既因公示催告程序終結而失其效力，上
        訴人銀行於止付通知失效後，逕自以其對該存戶之債權主張與該止付保留款
        抵銷，依上開最高法院判決要旨之反面解釋，該抵銷權之行使，對占有票據
        之人即被上訴人，即難謂不生效力。
  （五）通知止付人雖曾向付款行庫提出已為公示催告聲請之證明，但占有票據之人
        或通知止付人提出該公示催告之聲請被駁回或撤回或其除權判決之聲請被駁
        回確定或撤回或逾期未聲請除權判決之證明者，止付通知失其效力，該止付
        之票據即恢復付款（票據掛失止付處理規範第十三條參照），爰揆諸本案訟
        爭之票據，上訴人銀行於止付通知失其效力，並於止付之票據恢復付款後而
        為抵銷，且系爭票款所有權人之世唯實業有限公司就此一抵銷行為亦無異議
        ，被上訴人甲○○循執行程序扣押該以因抵銷而不存在之款項，並提起本件
        訴訟訴請給付，即難謂為適法也。
  （六）被上訴人甲○○持有訴外人世唯實業有限公司所簽發，上訴人銀行為付款人
        之支票，該支票經掛失止付並公示催告程序終結後，被上訴人甲○○可資行
        使之權利，及權利行使對其他債權人行使權利之影響，謹簡陳如後：
      (一)被上訴人甲○○於付款請求權得行使之時效期間內（於取得強制執行法第四
        條之執行名義前、後），依據票據法對上訴人銀行行使票據付款請求權：
        1.上訴人銀行以債權人資格對該止付保留款逕行行使抵銷權應受到限制。
        2.上訴人銀行或訴外人世唯實業有限公司之他債權人對該止付保留款，於取
          得強制執行法第四條之執行名義後聲請強制執行，被上訴人甲○○並無訴
          請排除強制執行之權利。
      (二)被上訴人甲○○依法對訴外人世唯實業有限公司訴請給付票款，於取得強制
        執行法第四條之終局執行名義後聲請對該止付保留款強制執行：
        1.上訴人銀行或訴外人世唯實業有限公司之他債權人對該止付保留款，於取
          得強制執行法第四條之執行名義後聲請強制執行，被上訴人甲○○並無訴
          請排除強制執行之權利。
        2.依據民法第三百四十條之規定（受債權扣押命令之第三債務人，於扣押後
          ，始對其債權人取得債權者，不得以其所取得之債權與受扣押之債權為抵
          銷），上訴人銀行以債權人資格，以執行法院執行扣押前既存之債權，於
          符合抵銷適狀要件下，對該止付保留款逕行行使抵銷權即為適法之確保債
          權之行為。
三、證據：除援用第一審所提證據外，另提出本民事執行處九十一年七月九日板院民
    執天字第六五七七號通知及分配表影本為證據。
乙、被上訴人方面：
一、聲明：請求駁回上訴。
二、陳述：除與原判決記載相同者，茲引用之外，補稱：
  （一）系爭支票之公示催告程序經被上訴人申報權利後即應終結，所謂終結並非公
        示催告程序因而失效，更不會使原掛失止付失其效力，上訴人所謂因有持票
        人申報權利，公示催告程序因而失效，顯有誤會。
  （二）依照最高法院八十五年度台上字第一七六三號判決所示，系爭支票之公示催
        告程序既因被上訴人申報權利而終結，則訴外人世唯實業有限公司即不得再
        撤回公示催告之聲請，系爭票據權利有實體上爭執時，本應依一般訴訟解決
        ，故被上訴人訴請訴外人世唯實業有限公司給付票款本為法之所許，亦為前
        揭判決肯定。本件並無台北市銀行公會訂定之「票據掛失止付處理準則」第
        十三條所定事由，系爭票據之止付通知效力仍在，並無止付之票據恢復付款
        之適用，更無要求被上訴人應再次提示票據之強制規定，上訴人於強制執行
        程序中本應將該款項交付被上訴人，被上訴人訴請給付留存款自屬合法。
  （三）本件止付保留款縱如上訴人所主張因申報權利而使公示催告失其效力應恢復
        付款或經法院扣押而使止付通知失其效力而應恢復付款，上訴人亦應依約將
        本件止付保留款支付被上訴人，此乃發票人世唯實業有限公司與上訴人約定
        應向第三人為給付之債務，上訴人不得以其債務與他方當事人世唯實業有限
        公司對於上訴人之債務為抵銷。本件乃系爭支票之真正票據權利人基於執票
        人地位訴請發票人世唯實業有限公司給付票款獲勝訴確定判決後聲請就系爭
        支票掛失止付保留款為強制執行，並經鈞院民事執行處核發扣押命令及收取
        命令，與一般債權人聲請執行之情形不同，上訴人不得主張世唯實業有限公
        司對於自己之債務主張抵銷而拒絕被上訴人依收取命令收取止付保留款。
  （四）本件止付保留款四十八萬五千四百四十元依票據法施行細則第五條第五項規
        定，非依票據法第十九條第二項規定或經占有票據之人及止付人之同意不得
        支付或由發票人另行動用，既然發票人不得另行動用，則該款應依票據法施
        行細則第五條第五項前段規定應由付款人留存，付款人並無返還本件止付留
        存款與發票人之義務，與民法第三百三十四條得為抵銷之要件不合，上訴人
        不得以對世唯實業有限公司之債權主張與本件止付留存款相抵銷而拒絕被上
        訴人之收取。
三、證據：援用第一審所提證據。
    理      由
一、本件被上訴人起訴主張：其執有訴外人世唯實業有限公司（下稱世唯公司）所簽
    發之票號ＡＹ0000000號、票載發票日民國九十年六月十日、票面金額新
    臺幣（下同）四十八萬五千四百四十元、付款人為上訴人之支票一紙，被上訴人
    屆期為付款之提示，因該支票經掛失止付而遭退票，被上訴人即於九十年六月十
    三日向臺灣板橋地方法院聲請公示催告，並隨即訴請世唯公司給付票款，經本院
    三重簡易庭以九十年度重簡字第一四二三號判決訴外人世唯公司應給付被上訴人
    上開票款確定，被上訴人即持該確定判決聲請強制執行，並扣押上開支票因掛失
    止付而提存在被告之止付保留款四十八萬五千四百四十元，上訴人亦函復執行法
    院稱已將該止付保留款予以扣押，嗣執行法院核發收取命令准許被上訴人前往收
    取時，上訴人竟稱已將該止付保留款抵銷世唯公司所積欠上訴人之款項；然依票
    據法施行細則第五條第五項之規定，上訴人係為票據持有人之利益而留存保管系
    爭支票之止付保留款，該止付保留款已非屬單純之發票人存款，在未經票據持有
    人及止付人之同意，發票人不得動用，則上訴人自亦不得主張抵銷等語。上訴人
    則以：支票止付後，經止付之票據金額即止付保留款，在依票據法第十九條第二
    項或經占有票據之人及止付人之同意而支付或由發票人另行動用前，仍不失為發
    票人之存款，發票人之債權人仍得扣押執行，是該止付保留款性質上非屬禁止扣
    押之債，債權人自得主張抵銷；又票據法施行細則第五條第五項之規定，僅係限
    制止付保留款於止付通知未失效力前，不得支付或由發票人另行動用，並未規定
    付款行不得以之主張與發票人之債權為抵銷；而訴外人世唯公司積欠上訴人借款
    四百五十萬元，並於上開執行法院之扣押命令送達上訴人前，即屆清償期，世唯
    公司並早已經拒絕往來，上訴人自得主張抵銷等語，資為抗辯。
二、兩造不爭執部分：本件被上訴人持有訴外人世唯公司所簽發之上開支票，於九十
    年六月十二日向上訴人為付款之提示，因該支票經掛失止付而退票，而該票面金
    額並經上訴人轉為止付保留款予以留存，嗣被上訴人已取得世唯公司應給付上開
    支票票款之確定判決，並持以聲請強制執行，經執行法院就系爭止付保留款核發
    扣押命令，並於九十一年四月二十五日送達上訴人，上訴人並函復執行法院稱已
    將該止付保留款予以扣押，又訴外人世唯公司亦積欠上訴人借款四百五十萬元等
    情，為兩造所不爭執，並有被上訴人提出之支票、退票理由單、被上訴人申報權
    利聲請狀、本院三重簡易庭九十一年度重簡字第一四二三號民事判決、被上訴人
    強制執行聲請狀、本院扣押命令、收取命令、上訴人回函等影本各一件，及上訴
    人提出之本院九十一年度促字第六三五號支付命令、支付命令確定證明書等影本
    各一件等附卷可參，上開事實應堪信為真正。
三、按票據權利人為止付之通知後，付款人應將止付之金額留存（轉撥入止付保留款
    專戶備付），非依票據法第十九條第二項之規定，或經占有票據之人及止付人之
    同意，不得支付或由發票人另行動用，為票據法施行細則第五條第五項所明定。
    而票據法施行細則係根據票據法第一百四十五條規定所訂定，具有法之效力。該
    項效力並不因止付通知後，該支票存款戶遭拒絕往來處分而受影響，法令既規定
    該止付保留款非經占有票據之人及止付人之同意，不得支付或由發票人另行動用
    ，則該止付保留款，與受扣押之財產同，雖仍得為強制執行之標的，但在止付通
    知失其效力前，付款銀行逕自以其對該存戶之債權主張與該止付保留款抵銷，對
    占有票據之人，自不生效力。如此解釋方與票據法施行細則上開規定意旨相符。
    此有最高法院八十二年度台上字第二一四七號判決可資參照。另按支票存款戶對
    銀錢業雖負有債務，但在存款戶終止其與銀錢業所定之支票存款往來契約前，銀
    錢業對該存款戶並無返還存款之義務，即與民法第三百三十四條得為抵銷之要件
    不合，亦不能依預定抵銷之特約，主張與存款抵銷，庶支票制度之安全與信用得
    以確保。亦有最高法院八十三年度台上字第一五二號判決可資參考。經查，本件
    上訴人雖於系爭止付保留款為執行法院扣押前，即取得對訴外人世唯公司之借款
    債權存在，然經止付之金額，應由付款人留存，非依票據法第十九條第二項之規
    定，或經占有票據之人及止付人之同意不得支付或由發票人另行動用，票據法施
    行細則第五條第五項定有明文，而票據掛失止付處理準則第十二條亦有相同之規
    定，是票據經聲請掛失止付，而由付款銀行將票據金額如數留存者，該止付保留
    款，已暫時自原支票存款戶脫離，以待將來向票據權利人為給付之用意至明。本
    件訴外人世唯公司所簽發之上開支票業經掛失止付，致被上訴人於九十年六月十
    二日提示付款時，經以掛失止付為由退票，有支票、退票理由單附卷可稽，該支
    票之付款人即上訴人已依規定將該票據止付款如數保留，亦為上訴人所不爭執，
    則此項止付保留款不因嗣後該支票存款戶於九十年十月五日遭拒絕往來處分而終
    止，上訴人亦不得以拒絕往來為原因而動用該止付保留款，始符合上開法規意旨
    ；又上訴人雖於世唯公司遭拒絕往來處分公告後，通知訴外人世唯公司與上訴人
    結清帳戶，並對於拒絕往來後提示之票據不予付款，而終止上開支票存款往來契
    約，然此亦僅對終止後發生效力，上訴人仍不得違背票據法施行細則第五條第五
    項之規定動支該掛失止付保留款，是上訴人辯稱世唯公司被拒絕往來，債務已屆
    清償期，合於抵銷適狀等語，尚有誤會，而無可採。又按甲種存款戶對銀錢業雖
    負有債務，但在存戶終止其與銀錢業者所訂之甲種活期往來契約前，銀錢業者對
    該存戶並無返還存款之義務，即與民法第三百三十四條得抵銷之要件不合，亦不
    能依預定抵銷之特約，主張與存款抵銷，庶幾支票制度之安全與信用得以確保（
    最高法院五十七年第一次民刑庭總會決議(一)參照）。系爭票據之止付保留款既係
    上訴人於終止與客戶往來契約前所保留，乃上訴人於終止契約前所負應支付之債
    務，僅因第三人之掛失止付而保留，不因嗣後該存款戶遭拒絕往來而有影響，是
    依前揭說明，上訴人自不得主張以其對世唯公司之債權，與該止付保留款抵銷。
    再者，發票人簽發支票委託銀錢業者或信用合作社，於見票時無條件支付與受款
    人或執票人，其性質為民法第二百六十九條第一項向第三人為給付之契約（參閱
    最高法院六十五年台上字第二一六四號判例），且此種向第三人給付之契約，殊
    不因票據權利人掛失止付而改變其性質；而約定應向第三人為給付之債務人不得
    以其債務與他方當事人對自己之債務為抵銷，民法第三百四十一條定有明文。是
    系爭支票，雖經掛失止付，然其票據關係仍屬民法第二百六十九條第一項向第三
    人為給付之契約，上訴人為該利他契約之債務人，世唯公司為利他契約之債權人
    ，執票人即被上訴人為該利他契約之受益人，縱世唯公司對上訴人有債務存在，
    依上說明，上訴人不得以其對世唯公司之債權，就世唯公司該項止付保留款為抵
    銷，其主張抵銷自不生抵銷之效力。
四、至於上訴人又抗辯稱系爭支票前經世唯公司於九十年五月二十一日掛失止付，並
    於九十年五月二十三日向法院聲請公示催告，該公示催告程序因被上訴人申報權
    利而使該公示催告程序失其效力，及被上訴人應於法定期限內為付款之提示，而
    以其對於世唯公司之判決為執行名義聲請強制執行，被上訴人並未重行提示票據
    請求付款，上訴人自得主張抵銷等節。按本件被上訴人前持對債務人世唯公司之
    確定判決，聲請對世唯公司之財產為強制執行，經本院民事執行處核發扣押命令
    扣押世唯公司在上訴人處之支票存款，嗣又核發收取命令，准許被上訴人向上訴
    人收取扣押所得之款項，則被上訴人自得基於對該部分債權取得之收取權，向上
    訴人請求給付該經扣押之款項，因上訴人拒絕給付，被上訴人乃提起給付之訴請
    求上訴人給付，於法無違，而是否向執行法院為起訴之證明，不過為阻止執行法
    院撤銷執行命令，是否告知債務人即世唯公司，乃僅涉及債務人對於其對於第三
    債務人債權存否之爭執，執行債權人違背此一義務，僅關係其與執行債務人間有
    無損害賠償問題，於執行債權人與第三債務人之間訴訟合法與否，並無關連，且
    得提起給付之訴之事件，並無先行提起確認債權存在之訴訟之必要，上訴人此部
    分抗辯並非可採；又關於票據權利之行使固須提示票據始得主張票據權利，惟關
    於支票之付款人並非票據債務人，故於支票經提示遭退票後，即得對票據債務人
    行使追索權，但執票人並無重新提示請求支票付款人付款之義務，另方面，執票
    人所得請求給付票款之對象並非支票之付款人，而應為支票之發票人或背書人等
    票據債務人，於執票人對票據債務人取得確定判決之執行名義後，自得對票據債
    務人之財產為強制執行，故上訴人抗辯被上訴人未於公示催告程序終結後重新提
    示請求付款一節，並無可採；又於本件中被上訴人並非向上訴人請求履行支票付
    款人之付款責任，而係聲請法院對於債務人之財產為強制執行，自非單純提示支
    票請求支票付款人付款，亦非僅單純為一般金錢債權之強制執行而已，上訴人抗
    辯該止付通知已經失其效力，止付之票據應恢復付款，上訴人得為抵銷一節，然
    按撤回起訴與撤回公示催告之聲請，同為當事人向法院表示終結程序，脫離法院
    繫屬之行為，公示催告程序又係規定於民事訴訟法中，應適用民事訴訟法之規定
    。民事訴訟法第二百六十二條第一項關於原告於判決確定前得撤回起訴之規定，
    於公示催告聲請人撤回其聲請時，自應類推適用之。故公示催告聲請人，於公示
    催告程序終結前，得撤回其聲請。而公示催告期間，持有證券人提出證券，經公
    示催告聲請人閱覽後認為該證券即係其喪失者，公示催告程序即因而終結，即使
    就證券有實體上之爭執，亦應依一般訴訟解決。由此可知，公示催告經法院裁定
    准許並已開始公示催告程序（有申報權利人）後，即無復可得撤回之餘地。如解
    為聲請人仍得撤回已終結之公示催告程序之聲請，將導致發票人一面利用公示催
    告程序拖延票據權利人行使權利，另一方面又得率予撤回其聲請提領止付留存款
    ，而使申報權利人之權利無法獲得滿足之結果。另依票據法第一百四十五條規定
    而訂定之票據法施行細則第五條第五項規定：「經止付之金額，應由付款人留存
    ，非依本法第十九條第二項之規定，或經占有票據之人及止付人之通知，不得支
    付或由發票人另行動用。」，雖台北市銀行公會另訂有票據掛失止付處理準則，
    依該準則第十三條規定，縱其止付之通知因有該條所定之事由而失其效力，該止
    付之票據恢復付款。然其所指「該止付之票據恢復付款」，係指於持有票據人提
    示該曾經止付之票據，請求付款時，付款人應即付款而言，非謂票據付款人得置
    票據法施行細則第五條第五項之規定於不顧，而令發票人提領動用該留存款。此
    有最高法院八十五年度台上字第一七六三號判決可參，則關於止付留存款既不得
    為發票人所動用，自亦不得為上訴人主張抵銷之標的，上訴人此部分主張亦非可
    採。而上訴人主張其對於訴外人世唯公司亦有債權存在部分，如其主張對其債務
    人世唯公司此部分財產為強制執行，自應依法聲請參與分配，由執行法院另發支
    付轉給命令，以將世唯公司之財產分配與全部參與分配之債權人。
五、綜上所述，本件被上訴人主張其得向上訴人收取四十八萬五千四百四十元，及自
    起訴狀繕本送達翌日即九十一年七月三十一日起至清償日止按法定利率計算之利
    息為有理由，上訴人之抗辯並無可採。是則原審判命上訴人如數給付，並依聲請
    宣告假執行，於法並無不合，上訴意旨指摘原判決不當，求予廢棄改判，為無理
    由，應予駁回其上訴。
六、結論：本件上訴為無理由，依民事訴訟法第四百三十六條之一第三項、第四百四
    十九條第一項、第七十八條，判決如主文。
中      華      民      國    九十二    年      四      月     三十     日
                                臺灣板橋地方法院民事第一庭
~B審判長法  官  許  瑞  助
~B      法  官  黃  信  滿
~B      法  官  許  瑞  東
右正本證明與原本無異
本判決不得上訴
中      華      民      國    九十二    年      四      月     三十     日
~B      法院書記官  陳淑芳


司法院資訊處製作；財團法人民間司法改革基金會備份。
